---
title: "Modelisation Data Prelevement par Arbre de régression"
author: "Claire Della Vedova"
date: "14 novembre 2017"
output: html_document
editor_options: 
  chunk_output_type: console
---



Il s'agit de modéliser les concentration en césium 137 en fonction de 4 variables prédictives :

* Charge, 
* débit, 
* Flux_MES, 
* Periode de Retour, 
* OrigineCrue3


en utilisant un arbre de régression.

Cette modélisation se fait sur le jeu de données prélèvements.



Les variables numériques ne sont ni loguées ni standradisées et les variables catégorielles sont en facteur.


```{r  global_options}
knitr::opts_chunk$set(echo = FALSE, message = FALSE,
  warning = FALSE, fig.width = 15, fig.height = 12)

```


```{r package}
library('ggplot2')
library('dplyr')
library('tidyverse')
library('caret')
library('dummies')
library('FNN')
library('scales')
library('rpart')
library('rpart.plot')
library('randomForest')
library('knitr')
library('AppliedPredictiveModeling')
library('Rmisc')
library('gbm')

```



##1. Data

```{r data, results='hide'}

load("OSR4.RData")

# on travaille avec le jeu de données CsData2 qui ne contient plus l'unique donnée oceanique5 (variable OrigineCrue3)
 
summary(Csdata2)
dim(Csdata2)
str(Csdata2)
tail(Csdata2,15)

```

Les 10 dernières lignes ne comportent pas de données de débit et de charge ==> on les supprime pour la prédiction.


```{r data2,results='hide'}

# on enlève les 10 premières lignes
Csdata3<- Csdata2 %>%
  filter(Debit_max!="NA")

tail(Csdata3,15)
summary(Csdata3)
```




```{r Tree}

mydata <-  Csdata3[, c(9,13,19,25,31)]

tree1 <- rpart(Cs137~ .,data=mydata)
prp(tree1, type=2, nn=TRUE, fallen.leaves=TRUE, faclen=4, 
varlen=8, shadow.col="gray", main="tree1")

# prunning : le but est de simplifier l'arbre pour éviter que celui-ci ne colle trop
# aux données utilisées et qu'il soit ensuite pas trés bon dabs la prédiction de 
# nouvelles données.
my_cp <-tree$cptable[which.min(tree$cptable[,4]),1]
tree1_pruned1 <- prune(tree1, cp= my_cp ) # + faible CV error (xerror)
tree1_pruned2 <- prune(tree1, cp= 0.04012146 ) # arbre that comes withn 1 SD (xstd) of the minimum xerror



### par fonction tree (livre ISLR)
library(tree)
tree2 <- tree(Cs137~ .,data=mydata)
plot(tree2)
text(tree2, pretty=0)
cv.tree2=cv.tree(tree2)
cv.tree2 # meilleur arbre = 7splits  
plot(cv.tree2$size, cv.tree2$dev)## meilleur arbre = 7splits 

## = > on garde 7 splits == l'arbre original


prp(tree1, type=2, nn=TRUE, fallen.leaves=TRUE, faclen=4, 
varlen=8, shadow.col="gray", main="tree1")

tree1

```


