---
title: "OSR4_Data_Visualisation"
author: "Claire Della Vedova"
date: "3 octobre 2017"
output: html_document
---



```{r  global_options}
knitr::opts_chunk$set(echo = FALSE, message = FALSE,
  warning = FALSE, fig.width = 15, fig.height = 12)

```


# But 
Evalution du Cs en fonction des paramètres hydro (Origine, Prelevement, PeriodeRetour)
Faire des regreoupements et faire des tests



```{r package}

library(dplyr)
library(tidyr)
library(ggplot2)
library(knitr)
library(lubridate)
library(Rmisc)

```





```{r load}

load("OSR4.RData")
Csdata <- DescriPrel_hl2


Csdata$Date_debut <- dmy_hm(Csdata$Date_debut)
Csdata$Date_fin <- dmy_hm(Csdata$Date_fin)

# remplace Cévenol par Cévenol et supprime le level Cevenol ds Origine Crue1

Csdata$OrigineCrue1[which(Csdata$OrigineCrue1=="Cevenol")] <- "Cévenol"
Csdata$OrigineCrue1 <- droplevels(Csdata$OrigineCrue1)


# idem pour Origine Crue2
table(Csdata$OrigineCrue2)
levels(Csdata$OrigineCrue2)[5] <- "Cévenol 3"
Csdata$OrigineCrue2[which(Csdata$OrigineCrue2=="Cevenol 1")] <- "Cévenol 1"
Csdata$OrigineCrue2[which(Csdata$OrigineCrue2=="Cevenol 2")] <- "Cévenol 2"
Csdata$OrigineCrue2 <- droplevels(Csdata$OrigineCrue2)

```


```{r FreqOrigin1}
# pourcentage de prélevement de chaque origine
round(table(Csdata$OrigineCrue1)/nrow(Csdata)*100,2)

```


```{r FreqOrigin2}
# pourcentage de prélevement de chaque origine
round(table(Csdata$OrigineCrue2)/nrow(Csdata)*100,2)

```


```{r Cs}

# calcul de la date médiane
Csdata$Date_med <- Csdata$Date_debut + (Csdata$Date_fin - Csdata$Date_debut)/2

ggplot(Csdata, aes(x=Date_med, y=Cs137, colour=Prelevement, shape=OrigineCrue1, group=Prelevement ))+
  geom_point()+
  geom_smooth(method="lm")


ggplot(Csdata, aes(y=Cs137,x=OrigineCrue2, fill=OrigineCrue1))+
  geom_boxplot()


##♣ Trop lourd
# Csdata_G <- gather(Csdata, "parameter", "value", 11:30)
# ggplot(Csdata_G, aes(x=value, y=Cs137))+
#   geom_point()+
#   facet_wrap(~parameter)

```


## Calcul des moyennes et IC

```{r moy IC}

Csdata_SE <- summarySE(Csdata, measurevar = "Cs137", groupvars = "OrigineCrue2")

kable(Csdata_SE )


ggplot(Csdata_SE, aes(x=OrigineCrue2,y=Cs137, colour=OrigineCrue2))+
  geom_point(size=5)+
  geom_errorbar(aes(ymax=Cs137-ci, ymin=Cs137+ci))+
  ylim(c(0,20))+
  geom_text(aes(label=N, y=1))+
  theme(axis.text.x= element_text( angle=45, size=12))+
  geom_jitter(data=Csdata, aes(x=OrigineCrue2,y=Cs137))



```

## Comparaison des moyenne de Cs par niveau d'OrigineCrue1 (Cévenol, Généralisé, Med_extensif et Océanique)

### Cévenol

```{r plot Cévenol}

cev <- Csdata %>%
  filter(OrigineCrue1=="Cévenol")


cevSE <- summarySE(cev,measurevar = "Cs137", groupvars = "OrigineCrue2")

ggplot(cevSE, aes(x=OrigineCrue2,y=Cs137, colour=OrigineCrue2))+
  geom_point(size=5)+
  geom_errorbar(aes(ymax=Cs137-ci, ymin=Cs137+ci), size=2)+
  ylim(c(0,20))+
  geom_text(aes(label=N, y=1), size=12)+
  theme(axis.text.x= element_text(  size=12))+
  geom_jitter(data=filter(Csdata, OrigineCrue1=="Cévenol"), aes(x=OrigineCrue2,y=Cs137), size=2)





```



```{r test Cévenol,fig.width = 4, fig.height = 4, fig.align="center"}
cevSE

cev1 <- cev %>%
  filter (OrigineCrue2=="Cévenol 1")

cev3 <- cev %>%
  filter (cev$OrigineCrue2=="Cévenol 3")

# test normalité
qqnorm(cev1$Cs137)
qqline(cev1$Cs137)
shapiro.test(cev1$Cs137)
#=> acceptée

# test normalité
qqnorm(cev3$Cs137)
qqline(cev3$Cs137)
shapiro.test(cev3$Cs137)
#=> rejettée
# => on fait un test non paramétrique


with(cev, wilcox.test(Cs137~OrigineCrue2))

with(cev, t.test(log10(Cs137)~OrigineCrue2))


```
 Les tests de Wilcoxon et de Student ne rejettent pas l'hypothèse H0 d'égalité des moyennes de Cs137.
 
 
 
 ### Généralisé

```{r plot Généralisé}

gen <- Csdata %>%
  filter(OrigineCrue1=="Généralisé")


genSE <- summarySE(gen,measurevar = "Cs137", groupvars = "OrigineCrue2")
genSE
ggplot(genSE, aes(x=OrigineCrue2,y=Cs137, colour=OrigineCrue2))+
  geom_point(size=5)+
  geom_errorbar(aes(ymax=Cs137-ci, ymin=Cs137+ci), size=2)+
  ylim(c(0,80))+
  geom_text(aes(label=N, y=1), size=12)+
  theme(axis.text.x= element_text(  size=12))+
  geom_jitter(data=filter(Csdata, OrigineCrue1=="Généralisé"), aes(x=OrigineCrue2,y=Cs137), size=2)



```



```{r test Généralisé,fig.width = 4, fig.height = 4, fig.align="center"}
genSE

gen1 <- gen %>%
  filter (OrigineCrue2=="Généralisé 1")

gen3 <- gen %>%
  filter (gen$OrigineCrue2=="Généralisé 3")

# test normalité
qqnorm(gen1$Cs137)
qqline(gen1$Cs137)
shapiro.test(gen1$Cs137)
#=> rejettée

# test normalité
qqnorm(gen3$Cs137)
qqline(gen3$Cs137)
shapiro.test(gen3$Cs137)
#=> acceptée
# => on fait un test non paramétrique


with(gen, wilcox.test(Cs137~OrigineCrue2))

with(gen, t.test(log10(Cs137)~OrigineCrue2))


```
 Les tests de Wilcoxon et de Student rejettent l'hypothèse H0 d'égalité des moyennes de Cs137.
 
 
 

 ### oce_Extensif

```{r plot Med_Extensif}

med <- Csdata %>%
  filter(OrigineCrue1=="Med_extensif")


medSE <- summarySE(med,measurevar = "Cs137", groupvars = "OrigineCrue2")
medSE
ggplot(medSE, aes(x=OrigineCrue2,y=Cs137, colour=OrigineCrue2))+
  geom_point(size=5)+
  geom_errorbar(aes(ymax=Cs137-ci, ymin=Cs137+ci), size=2)+
  ylim(c(0,20))+
  geom_text(aes(label=N, y=1), size=12)+
  theme(axis.text.x= element_text(  size=12))+
  geom_jitter(data=filter(Csdata, OrigineCrue1=="Med_extensif"), aes(x=OrigineCrue2,y=Cs137), size=2)



```



```{r test Med_Extensif,fig.width = 4, fig.height = 4, fig.align="center"}
medSE

med1 <- med %>%
  filter (OrigineCrue2=="Med_extensif 1")

med2 <- med %>%
  filter (med$OrigineCrue2=="Med_extensif 2")

med3 <- med %>%
  filter (med$OrigineCrue2=="Med_extensif 3")

# test normalité
qqnorm(med1$Cs137)
qqline(med1$Cs137)
shapiro.test(med1$Cs137)
#=> rejettée

# test normalité
qqnorm(med2$Cs137)
qqline(med2$Cs137)
shapiro.test(med2$Cs137)
#=> acceptée


# test normalité
qqnorm(med3$Cs137)
qqline(med3$Cs137)
shapiro.test(med3$Cs137)
#=> acceptée
# => on fait un test non paramétrique


with(med, kruskal.test(Cs137~OrigineCrue2))



```
Le tests de Kruskal-Wallis ne rejette pas l'hypothèse H0 d'égalité des moyennes de Cs137.
 
 
 


### Océanique

```{r plot Océanique}

oce <- Csdata %>%
  filter(OrigineCrue1=="Océanique")


oceSE <- summarySE(oce,measurevar = "Cs137", groupvars = "OrigineCrue2")
oceSE

ggplot(oceSE, aes(x=OrigineCrue2,y=Cs137, colour=OrigineCrue2))+
  geom_point(size=5)+
  geom_errorbar(aes(ymax=Cs137-ci, ymin=Cs137+ci), size=2)+
  ylim(c(0,20))+
  geom_text(aes(label=N, y=1), size=12)+
  theme(axis.text.x= element_text(  size=12))+
  geom_jitter(data=filter(Csdata, OrigineCrue1=="Océanique"), aes(x=OrigineCrue2,y=Cs137), size=2)



```



```{r test Océanique,fig.width = 4, fig.height = 4, fig.align="center"}
oceSE

oce1 <- oce %>%
  filter (OrigineCrue2=="Océanique 1")

oce2 <- oce %>%
  filter (oce$OrigineCrue2=="Océanique 2")

oce3 <- oce %>%
  filter (oce$OrigineCrue2=="Océanique 3")

# test normalité
qqnorm(oce1$Cs137)
qqline(oce1$Cs137)
shapiro.test(oce1$Cs137)
#=> rejettée

# test normalité
qqnorm(oce2$Cs137)
qqline(oce2$Cs137)
shapiro.test(oce2$Cs137)
#=> acceptée


# test normalité
qqnorm(oce3$Cs137)
qqline(oce3$Cs137)
shapiro.test(oce3$Cs137)
#=> acceptée
# => on fait un test non paramétrique


oce_bis <- rbind(oce1,oce2,oce3)
with(oce_bis, kruskal.test(Cs137~OrigineCrue2))

pairwise.wilcox.test(oce_bis$Cs137,oce_bis$OrigineCrue2, p.adj = "holm")


```
Le test de Kruskal-Wallis rejette l'hypothèse H0 d'égalité des moyennes de Cs137.
Les comparaisons multiples (avec ajustement de la pvalue selon la méthode de Holm ) mettent en évidence une différence de moyennes entre Océanique1 et Océanique 2, ainsi qu'entre Océanique 2 et Océanique 3. En revanche, aucune différence significative n'est mise en évidence entre océanique 1 et océanique 3.
 
 
 
## Création de la variable OrigineCrue3 = regroupement des levels de la variable OrigineCrue2 

```{r OrigienCrue3}

#on enlève la data Océanique 5 car elle est seule et Hugo n'a pas d'info supp dessus
Csdata2 <- Csdata %>%
  filter(OrigineCrue2!= "Océanique 5")

# on supprime le level pour qu'il na'pparaisse plus
Csdata2$OrigineCrue2 <- droplevels(Csdata2$OrigineCrue2) 


#on initilaise la nouvelle variable OrigineCrue3
Csdata2$OrigineCrue3 <- Csdata2$OrigineCrue2


# affiche les level e Origine Crue3 pour faire ensuite des regrouepements
levels(Csdata2$OrigineCrue3)

levels(Csdata2$OrigineCrue3)[c(1,2)] <- c("Cévenol_1&3")
levels(Csdata2$OrigineCrue3)[c(4,5,6)] <- c("Med_extensif_1&2&3")
levels(Csdata2$OrigineCrue3)[c(6,8)] <- c("Océanique_1&3")
levels(Csdata2$OrigineCrue3)


```



## Visualisation de l'activité en Cs137 en fonction du débit et de la charge pour chaque modalité d'OrigineCrue3



```{r moy_OrigineCrue3}
Csdata_SE2 <- summarySE(Csdata2, measurevar = "Cs137", groupvars = "OrigineCrue3")

kable(Csdata_SE2 )


ggplot(Csdata_SE2, aes(x=OrigineCrue3,y=Cs137, colour=OrigineCrue3))+
  geom_point(size=5)+
  geom_errorbar(aes(ymax=Cs137-ci, ymin=Cs137+ci))+
  ylim(c(0,80))+
  geom_text(aes(label=N, y=1))+
  theme(axis.text.x= element_text( angle=45, size=12))+
  geom_jitter(data=Csdata2, aes(x=OrigineCrue3,y=Cs137))


```




### Plot en fonction du débit



```{r PlotDebit}


# on utilise un fichier temporaitre Csdata_tmp qui n'a pas les 10 dernières lignes des variables Debit_max,  Charge_max,  FluxMES_max car elle sont considérées comme des facteurs puisqu'elles contiennent #NOM? 




# create_plot <- function(varX) {
#  return(ggplot(Csdata2, aes(y=Cs137,x=varX, colour=OrigineCrue3))+
#          geom_point(size=2)+
#          facet_wrap(~OrigineCrue3)+
#          ggtitle(deparse(substitute(varX)))+
#           geom_smooth()+
#          xlab(deparse(substitute(varX))) +
#          theme(axis.title.x = element_text(size=20),
#               axis.title.y = element_text(size=20),
#               plot.title= element_text(size=20)))
#     
# }


ggplot(Csdata2, aes(y=Cs137,x=Debit_moy, colour=OrigineCrue3))+
         geom_point(size=2)+
         facet_wrap(~OrigineCrue3)+
           facet_wrap(~OrigineCrue3, scales="free")+

         #ggtitle("Debit_moy")+
          geom_smooth()+
         xlab("Debit_moy")+
         theme(axis.title.x = element_text(size=20),
              axis.title.y = element_text(size=20),
              plot.title= element_text(size=20))
    

ggplot(Csdata2, aes(y=Cs137,x=Debit_med, colour=OrigineCrue3))+
         geom_point(size=2)+
         facet_wrap(~OrigineCrue3)+
           facet_wrap(~OrigineCrue3, scales="free")+

         #ggtitle("Debit_med")+
          geom_smooth()+
         xlab("Debit_med")+
         theme(axis.title.x = element_text(size=20),
              axis.title.y = element_text(size=20),
              plot.title= element_text(size=20))        

ggplot(Csdata2, aes(y=Cs137,x=Debit_max ,colour=OrigineCrue3))+
         geom_point(size=2)+
         facet_wrap(~OrigineCrue3)+
           facet_wrap(~OrigineCrue3, scales="free")+

         #ggtitle("Debit_max")+
          geom_smooth()+
         xlab("Debit_max")+
         theme(axis.title.x = element_text(size=20),
              axis.title.y = element_text(size=20),
              plot.title= element_text(size=20))        


ggplot(Csdata2, aes(y=Cs137,x=Debit_min, colour=OrigineCrue3))+
         geom_point(size=2)+
         facet_wrap(~OrigineCrue3)+
           facet_wrap(~OrigineCrue3, scales="free")+

         #ggtitle("Debit_min")+
          geom_smooth()+
         xlab("Debit_min")+
         theme(axis.title.x = element_text(size=20),
              axis.title.y = element_text(size=20),
              plot.title= element_text(size=20))        





```


### Plot en fonction de la charge


```{r PlotCharge}

# on utilise un fichier temporaitre Csdata_tmp qui n'a pas les 10 dernières lignes des variables Charge_max,  Charge_max,  FluxMES_max car elle sont considérées comme des facteurs puisqu'elles contiennent #NOM? 

# echelle x en log
# create_plot2 <- function(varX) {
#  return(ggplot(Csdata2, aes(y=Cs137,x=varX, colour=OrigineCrue3))+
#          geom_point(size=2)+
#          facet_wrap(~OrigineCrue3)+
#          ggtitle(deparse(substitute(varX)))+
#           geom_smooth()+
#           scale_x_log10()+
#          xlab(deparse(substitute(varX))) +
#          theme(axis.title.x = element_text(size=20),
#               axis.title.y = element_text(size=20),
#               plot.title= element_text(size=20)))
#     
#         }


ggplot(Csdata2, aes(y=Cs137,x=Charge_moy, colour=OrigineCrue3))+
         geom_point(size=2)+
         facet_wrap(~OrigineCrue3)+
           facet_wrap(~OrigineCrue3, scales="free")+

        scale_x_log10()+
         #ggtitle("Charge_moy")+
          geom_smooth()+
         xlab("Charge_moy")+
         theme(axis.title.x = element_text(size=20),
              axis.title.y = element_text(size=20),
              plot.title= element_text(size=20))
    

ggplot(Csdata2, aes(y=Cs137,x=Charge_med, colour=OrigineCrue3))+
         geom_point(size=2)+
         facet_wrap(~OrigineCrue3)+
           facet_wrap(~OrigineCrue3, scales="free")+

          scale_x_log10()+
         #ggtitle("Charge_med")+
          geom_smooth()+
         xlab("Charge_med")+
         theme(axis.title.x = element_text(size=20),
              axis.title.y = element_text(size=20),
              plot.title= element_text(size=20))        

ggplot(Csdata2, aes(y=Cs137,x=Charge_max ,colour=OrigineCrue3))+
         geom_point(size=2)+
         facet_wrap(~OrigineCrue3, scales="free")+
           facet_wrap(~OrigineCrue3, scales="free")+

         scale_x_log10()+   
         #ggtitle("Charge_max")+
          geom_smooth()+
         xlab("Charge_max")+
         theme(axis.title.x = element_text(size=20),
              axis.title.y = element_text(size=20),
              plot.title= element_text(size=20))        


ggplot(Csdata2, aes(y=Cs137,x=Charge_min, colour=OrigineCrue3))+
         geom_point(size=2)+
         facet_wrap(~OrigineCrue3)+
           facet_wrap(~OrigineCrue3, scales="free")+

        # ggtitle("Charge_min")+
         scale_x_log10()+
          geom_smooth()+
         xlab("Charge_min")+
         theme(axis.title.x = element_text(size=20),
              axis.title.y = element_text(size=20),
              plot.title= element_text(size=20))        



```


 
 
### Plot en fonction du fluxMES


```{r PlotFluxMES}

# on utilise un fichier temporaitre Csdata_tmp qui n'a pas les 10 dernières lignes des variables Charge_max,  Charge_max,  FluxMES_max car elle sont considérées comme des facteurs puisqu'elles contiennent #NOM? 

# echelle x en log



ggplot(Csdata2, aes(y=Cs137,x=FluxMES_moy, colour=OrigineCrue3))+
         geom_point(size=2)+
         facet_wrap(~OrigineCrue3)+
           facet_wrap(~OrigineCrue3, scales="free")+

        scale_x_log10()+
        # ggtitle("FluxMES_moy")+
          geom_smooth()+
           facet_wrap(~OrigineCrue3, scales="free")+

         xlab("FluxMES_moy")+
         theme(axis.title.x = element_text(size=20),
              axis.title.y = element_text(size=20),
              plot.title= element_text(size=20))
    

ggplot(Csdata2, aes(y=Cs137,x=FluxMES_med, colour=OrigineCrue3))+
         geom_point(size=2)+
         facet_wrap(~OrigineCrue3)+
           facet_wrap(~OrigineCrue3, scales="free")+

          scale_x_log10()+
         #ggtitle("FluxMES_med")+
          geom_smooth()+
         xlab("FluxMES_med")+
         theme(axis.title.x = element_text(size=20),
              axis.title.y = element_text(size=20),
              plot.title= element_text(size=20))        

ggplot(Csdata2, aes(y=Cs137,x=FluxMES_max, colour=OrigineCrue3))+
         geom_point(size=2)+
         facet_wrap(~OrigineCrue3)+
           facet_wrap(~OrigineCrue3, scales="free")+

         scale_x_log10()+   
         #ggtitle("FluxMES_max")+
          geom_smooth()+
         xlab("FluxMES_max")+
         theme(axis.title.x = element_text(size=20),
              axis.title.y = element_text(size=20),
              plot.title= element_text(size=20))        


ggplot(Csdata2, aes(y=Cs137,x=FluxMES_min, colour=OrigineCrue3))+
         geom_point(size=2)+
         facet_wrap(~OrigineCrue3)+
           facet_wrap(~OrigineCrue3, scales="free")+

         #ggtitle("FluxMES_min")+
         scale_x_log10()+
          geom_smooth()+
         xlab("FluxMES_min")+
         theme(axis.title.x = element_text(size=20),
              axis.title.y = element_text(size=20),
              plot.title= element_text(size=20))        



```
 
### Plot en fonction du débit et de la charge

```{r}


ggplot(Csdata2, aes(y=Cs137,x=Debit_moy, colour=Charge_moy))+
         geom_point(size=2)+
         facet_wrap(~OrigineCrue3)+
           facet_wrap(~OrigineCrue3, scales="free")+

        # ggtitle("Charge_min")+
         scale_x_log10()+
          geom_smooth()+
         xlab("Charge_min")+
          scale_colour_gradient2(high="red", low="blue" , mid="yellow", midpoint=239)+
         theme(axis.title.x = element_text(size=20),
              axis.title.y = element_text(size=20),
              plot.title= element_text(size=20))        




ggplot(Csdata2, aes(y=Cs137,x=Debit_med, colour=Charge_med))+
         geom_point(size=2)+
         facet_wrap(~OrigineCrue3)+
           facet_wrap(~OrigineCrue3, scales="free")+

        # ggtitle("Charge_min")+
         scale_x_log10()+
          geom_smooth()+
         xlab("Charge_min")+
          scale_colour_gradient2(high="red", low="blue" , mid="yellow", midpoint=206)+
         theme(axis.title.x = element_text(size=20),
              axis.title.y = element_text(size=20),
              plot.title= element_text(size=20))     



ggplot(Csdata2, aes(y=Cs137,x=Debit_min, colour=Charge_min))+
         geom_point(size=2)+
         facet_wrap(~OrigineCrue3)+
           facet_wrap(~OrigineCrue3, scales="free")+

        # ggtitle("Charge_min")+
         scale_x_log10()+
          geom_smooth()+
         xlab("Charge_min")+
          scale_colour_gradient2(high="red", low="blue" , mid="yellow", midpoint=236)+
         theme(axis.title.x = element_text(size=20),
              axis.title.y = element_text(size=20),
              plot.title= element_text(size=20))



ggplot(Csdata2, aes(y=Cs137,x=Debit_max, colour=Charge_max))+
         geom_point(size=2)+
         facet_wrap(~OrigineCrue3)+
           facet_wrap(~OrigineCrue3, scales="free")+

        # ggtitle("Charge_max")+
         scale_x_log10()+
          geom_smooth()+
         xlab("Charge_max")+
          scale_colour_gradient2(high="red", low="blue" , mid="yellow", midpoint=236)+
         theme(axis.title.x = element_text(size=20),
              axis.title.y = element_text(size=20),
              plot.title= element_text(size=20))


```


## Sauvegarde des objets dans .RData
```{r save}

save.image(file="OSR4.RData")

```
