---
title: "OSR4_SORA_Viz1"
author: "Claire Della Vedova et Hugo Lepage"
date: "1 septembre 2017"
output: html_document
---


```{r  global_options}
knitr::opts_chunk$set(echo = FALSE, message = FALSE,
  warning = FALSE)
```


```{r data}
sora <- read.csv2("data/SORA_GAMMA_MES_DISSOUT_HYDRO_REJET.csv")

```

```{r package}
library(ggplot2)
library(lubridate)
library(dplyr)
library(purrr)
library(knitr)
library(gridExtra)
library(scales)

```

```{r data management}

# conversion de la date en format date

sora$Date <- dmy_hm(sora$Date)
sora$DateSimple <- floor_date(sora$Date,unit="day")
sora$Year <- year(sora$Date)

# Conversion de la variabe CodeCharge en character (utile pour faire les code m_b par la suite)
sora$CodeCharge <- as.character(sora$CodeCharge )
```



## Calcul des seuil d'étiage par année

```{r codage etiage}


###### Tableau des debits moyens journaliers
###### 
sora_days <- sora %>%
  group_by(DateSimple) %>%
  summarise(discharge_days=mean(Discharge))

# ajout de l'année
sora_days$Year <-year(ymd(sora_days$DateSimple))


###### Tableau des debit seuil par année
###### 
seuil <- sora_days %>%
  split(.$Year)%>%
  map(function(df) df$discharge_days[which(dense_rank(df$discharge_days)==10)]) # map permet d'appliquer la fonction pour chaque split
   



seuil_df <- data.frame(unlist(seuil)) # passage en data frame
seuil_df$Year <- as.numeric(rownames(seuil_df)) # ajout de year
rownames(seuil_df) <- NULL # supression des rowames
names(seuil_df)[1] <- c("seuil_etiage") # renomme la valriable
seuil_df$seuil_etiage<-round(seuil_df$seuil_etiage,2) # arrondi a 2 chiffres aprés la virgule

```



## Codage de la variable RegimeHydro pour toutes les lignes du dataset sora
```{r var RegimeHydro}



##### Remplissage des modalités de la variable RégimeHydro de sora
###### par list

#on ajoute la colonne seuil à sora
sora <- full_join(sora, seuil_df, by="Year")

# on complète la variable Régime Hydro
sora$RegimeHydro <- ifelse(sora$Discharge<=sora$seuil_etiage,"low",ifelse(sora$Discharge>=3000, "flood","normal"))

# on ordonne les classes de la variables RegimeHydro
sora$RegimeHydro <- factor(sora$RegimeHydro, levels=c("low", "normal", "flood"))
 

```



## Visualisation du débit

```{r plot debit}
#library(scales)

ggplot(sora, aes(x=date(Date),y=Discharge))+
  geom_point(aes(colour=RegimeHydro), size=1) +
  scale_y_continuous(limits=c(0, 6000))+
  scale_x_date(date_breaks="1 month", date_labels="%b") +
  scale_colour_manual(values=c("green", "blue", "red"))+
  facet_wrap(~Year, scales="free") +
  ylab(expression(bold(paste("Débit (",m^{3},".",s^{-1},")")))) +
  xlab("")+
  theme(legend.position="right",
      legend.background = element_rect(colour = "black", size=.2, linetype="solid"),
      legend.title = element_text(size=12, face="bold"),
      legend.text = element_text(size = 12),
      legend.key = element_blank(), 
      axis.title=element_text(size=16,face="bold"),
      #axis.text=element_text(size=12), 
      strip.text=element_text(size=12, face="bold"),
      axis.ticks = element_blank(),
      axis.text.x = element_text(size=12, angle =30),
      plot.title = element_text(size=18)
      )  


  
  
  


# idem avec boxplot
ggplot(sora, aes(x=date(Date),y=Discharge))+
  geom_point(aes(colour=RegimeHydro), size=1) +
  geom_boxplot(alpha=0.5, outlier.alpha=0)+ # outlier.alpha=0 permet de ne pas afficher les outliers (ils sot transparents)
  scale_x_date(date_breaks="1 month", date_labels="%b") +
  scale_y_continuous(limits=c(0, 6000))+
  scale_colour_manual(values=c("green", "blue", "red"))+
  facet_wrap(~Year, scales="free")+
  ylab(expression(bold(paste("Débit (",m^{3},".",s^{-1},")")))) +
  xlab("")+
  theme(legend.position="right",
      legend.background = element_rect(colour = "black", size=.2, linetype="solid"),
      legend.title = element_text(size=12, face="bold"),
      legend.text = element_text(size = 12),
      legend.key = element_blank(), 
      axis.title=element_text(size=16,face="bold"),
      #axis.text=element_text(size=12), 
      strip.text=element_text(size=12, face="bold"),
      axis.ticks = element_blank(),
      axis.text.x = element_text(size=12, angle =30),
      plot.title = element_text(size=18))



```


# Visualisation de la charge 
```{r charge}
ggplot(sora, aes(x=date(Date),y=Charge))+
  geom_point(aes(colour=RegimeHydro), size=1) +
  scale_y_continuous(limits=c(0, 5000))+
  scale_x_date(date_breaks="1 month", date_labels="%b") +
  scale_colour_manual(values=c("green", "blue", "red"))+
  facet_wrap(~Year, scales="free")+
  ylab(expression(bold(paste("Charge" )))) +
  xlab("")+
  theme(legend.position="right",
      legend.background = element_rect(colour = "black", size=.2, linetype="solid"),
      legend.title = element_text(size=12, face="bold"),
      legend.text = element_text(size = 12),
      legend.key = element_blank(), 
      axis.title=element_text(size=16,face="bold"),
      #axis.text=element_text(size=12), 
      strip.text=element_text(size=12, face="bold"),
      axis.ticks = element_blank(),
      axis.text.x = element_text(size=12, angle =30),
      plot.title = element_text(size=18))
      



ggplot(sora, aes(x=RegimeHydro,y=Charge))+
  geom_jitter(aes(colour=RegimeHydro), size=1) +
  geom_boxplot(aes(fill=RegimeHydro),alpha=0.5, outlier.alpha = 0)+
  scale_y_continuous()+
  scale_colour_manual(values=c("green", "blue", "red"))+
  scale_fill_manual(values=c("green", "blue", "red"))+
  facet_wrap(~Year, scales="free")+
  ylab(expression(bold(paste("Charge")))) +
  xlab("")+
  theme(legend.position="right",
      legend.background = element_rect(colour = "black", size=.2, linetype="solid"),
      legend.title = element_text(size=12, face="bold"),
      legend.text = element_text(size = 12),
      legend.key = element_blank(), 
      axis.title=element_text(size=16,face="bold"),
      #axis.text=element_text(size=12), 
      strip.text=element_text(size=12, face="bold"),
      axis.ticks = element_blank(),
      axis.text.x = element_text(size=12, angle =30),
      plot.title = element_text(size=18))



```


# Visualisation débit charge
```{r debit charge}


ggplot(sora, aes(x=Discharge, y=Charge))+
  geom_point(aes(colour=RegimeHydro)) +
  geom_smooth()+
  facet_wrap(~RegimeHydro, scales = "free")+
  scale_colour_manual(values=c("#00BA38", "#619CFF","#F8766D"))



#Mettre les 3 regimhydro sur le même graph avec 3 geom_Smooth


```

## Détermination de l'équation de la droite log10 MES = a + b*log10 Discharge en condition de régime hydrologique normal

Les paramètres de la droite sont estimé par MCO (moindre carrés ordinaire), aprés suppression des outliers de charge (défini classiquement comme étant en dehors de 1.5 IQR)

```{r plot normal}

### création d'un dataframe sora_normal2 sans outlier
sora_normal <- sora %>%
  filter(RegimeHydro=="normal")

ind <- which(log10(sora_normal$Charge) %in% boxplot.stats(log10(sora_normal$Charge))$out)#on récupère les indice des outliers (def clssique, valeurs en dehors de 1.5*IQR)
sora_normal2 <- sora_normal[-ind,] # sora_normal2  = sora_normal ss outlier

## plot des données sans outliers
gn2<- sora_normal2 %>%
    ggplot(aes(x=Discharge, y=Charge))+
      geom_point(colour="#619CFF") +
      #scale_color_manual(values="blue")+
      scale_x_log10()+
      #scale_y_log10()+
      geom_smooth(colour="black")+ 
      geom_smooth(method="lm", colour="red")+
      ggtitle("sans outliers")

# plot des données avec outliers
gn<- sora_normal %>%
    ggplot(aes(x=Discharge, y=Charge))+
      geom_point(colour="#619CFF") +
      #scale_color_manual(values="blue")+
      scale_x_log10()+
      geom_smooth(colour="black")+ 
      geom_smooth(method="lm", colour="red")+
     ggtitle("avec outliers")



# assign common axis to both plots
gn.common.y <- gn +  scale_y_log10(limits=c(0.1, 4000),breaks=c(1,10,100,1000,4000))
gn2.common.y <- gn2 +  scale_y_log10(limits=c(0.1, 4000),breaks=c(1,10,100,1000,4000))

# At this point, they have the same axis, but the axis lengths are unequal, so ...

# build the plots 
gn.common.y <- ggplot_gtable(ggplot_build(gn.common.y))
gn2.common.y <- ggplot_gtable(ggplot_build(gn2.common.y))

# copy the plot height from p1 to p2
gn2.common.y$heights <- gn.common.y$heights

grid.arrange(gn.common.y,gn2.common.y,ncol=2)


```


```{r eq normal}

## equation de la droite
mod.normal <- lm(log10(Charge)~log10(Discharge), data=sora_normal2)
summary(mod.normal)

coef_normal <-coefficients(mod.normal)
```

L'équation de la droite est : MES = `r round(coef_normal[1],2)` +  `r round(coef_normal[2],2)` * Discharge



## Détermination de l'équation de la droite log10 MES = a + b*log10 Discharge en condition de régime hydrologique d'étiage (low)

Les paramètres de la droite sont estimé par MCO (moindre carrés ordinaire), aprés suppression des outliers de charge (défini classiquement comme étant en dehors de 1.5 IQR)

```{r remove outliers low}

### création d'un dataframe sora_low2 sans outlier
sora_low <- sora %>%
  filter(RegimeHydro=="low")

ind_low <- which(log10(sora_low$Charge) %in% boxplot.stats(log10(sora_low$Charge))$out)#on récupère les indice des outliers (def clssique, valeurs en dehors de 1.5*IQR)
sora_low2 <- sora_low[-ind_low,] # sora_normal2  = sora_normal ss outlier




## plot des données avec outliers
glow <- sora_low %>%
  ggplot(aes(x=Discharge, y=Charge))+
  geom_point(colour="#00BA38") +
  scale_x_log10()+
  geom_smooth(colour="black")+ 
  geom_smooth(method="lm", colour="red")+
  ggtitle("avec outliers")


#plot(glow)

## plot des données sans outliers
glow2 <- sora_low2 %>%
  ggplot(aes(x=Discharge, y=Charge))+
  geom_point(colour="#00BA38") +
  scale_x_log10()+
  geom_smooth(colour="black")+ 
  geom_smooth(method="lm", colour="red")+
  ggtitle("sans outliers")
  
## ensemble



# assign common axis to both plots
glow.common.y <- glow + scale_y_log10(limits=c(0.1, 50),breaks=c(0.1,1,10,25,50))
glow2.common.y <- glow2 + scale_y_log10(limits=c(0.1, 50),breaks=c(0.1,1,10,25,50))

# At this point, they have the same axis, but the axis lengths are unequal, so ...

# build the plots 
glow.common.y <- ggplot_gtable(ggplot_build(glow.common.y))
glow2.common.y <- ggplot_gtable(ggplot_build(glow2.common.y))

# copy the plot height from p1 to p2
glow2.common.y$heights <- glow.common.y$heights

grid.arrange(glow.common.y,glow2.common.y,ncol=2)



```


```{r eq low}

## equation de la droite
mod.low <- lm(log10(Charge)~log10(Discharge), data=sora_low2)
summary(mod.low)

coef_low <-coefficients(mod.low)

```

L équation de la droite est : MES = `r round(coef_low[1],2)` +  `r round(coef_low[2],2)` * Discharge







## Codage de la variable période de retour du fichier sora

```{r import_dataCrue}


RetourCrue <- read.csv2("data/PeriodeRetourArles.csv")
DescriCrue <- read.csv2("data/Description crue.csv")



# Formatage des date du fichier DescriCrue
DescriCrue$Date_debut <- dmy_hm(DescriCrue$Date_debut )
DescriCrue$Date_fin <- dmy_hm(DescriCrue$Date_fin )




```



```{r QRetour1}

# on calcul le débit correspondant à un retour de cru=1, en prlongeant l'équation de la droite entre
# les deux première lignes du tableau retour de crue

eq <- lm(RetourCrue$ReturnPeriod[1:2]~RetourCrue$FloodDischarge[1:2])
Q <- round((1-coef(eq)[1])/coef(eq)[2],0)
Q

# on rajoute cette ligne (retour=1 discharge=Q) dans le tableau RetourCrue

myrow <- c(NA, 1, NA, NA,Q)
RetourCrue[dim(RetourCrue)[1]+1,]<-myrow
RetourCrue <- arrange(RetourCrue,FloodDischarge)
```

Le débit correspondant à un retour de crue de 1 est `r Q`




```{r split sora}

# on split sora en fonction des date du fichier DescriCrue
tmp_ls <- vector("list", nrow(DescriCrue))

for(i in 1:nrow(DescriCrue))
{ 
  tmp_ls[[i]] <- sora %>%
    filter(Date >= DescriCrue$Date_debut[i]) %>%
    filter(Date <= DescriCrue$Date_fin[i])
  
  }

  
```

```{r debit max}
# on clacul le débit max par periode de crue et on ajoute la variable dans DescriCrue
DescriCrue$DischargeMax <- NA

for ( i in 1 : length(tmp_ls))
{
  Dmax <- max(tmp_ls[[i]]$Discharge)
  DescriCrue$DischargeMax[i] <- Dmax
  
}

```



```{r predict retour}

# fonction permettant de déterminer les valeur de débit du tableau encadrant la valeur debit observé
search_bound <- function(discharge_obs) {
  i<-1
  while (discharge_obs > RetourCrue$FloodDischarge[i]){
  i<-i+1
  }
  z<-RetourCrue[c(i-1,i), c(1:2,5)]
  return(z)
}  
  

# fonction qui prédit la période de retour par interpolation linéaire entre les 2
predict_return <- function(discharge_max) 
{
    
    if (discharge_max < RetourCrue$FloodDischarge[1]) {
        pred <- NA
    } else {
    bound_df <- search_bound(discharge_max)
    mod <- lm(ReturnPeriod~FloodDischarge, data=bound_df)

    new <- data.frame(FloodDischarge = discharge_max)
    pred<-round(predict(mod,new, se.fit=FALSE ),2)
    }
    return(pred)

}
  

# on applique cette fonction à tout le tableau DescriCrue


DescriCrue$ReturnPeriod<- DescriCrue$DischargeMax %>%
  map(function(x) predict_return(x))


# on assigne la valeur du retour Crue et OrigineCrue à toutes les lignes de sora correspondante (comprises entre les dates de début et de fin)

### Boucle qui dit si la date de sora correspond à une date de crue ou pas

#  initialisation de sora$ReturnPeriod=NA, idem pour OrigineCrue1 et OrigineCrue2
sora$ReturnPeriod <- NA
sora$OrigineCrue1_cdv <- NA
sora$OrigineCrue2_cdv <- NA

# remplissage de la variable ReturnPeriod de sora en fonction de celle de DescriCrue
# on repère les lignes de sora qui correspondent à la première crue et on remplit 
#la variable ReturnPeriod des lignes sora avec la valeur correspondant à la première Crue
# dans Descri Cru. Puis on recommence avec la crue n°2, etc..
for ( j in 1 : nrow(DescriCrue))
{
  deb <- DescriCrue$Date_debut[j]
  fin <- DescriCrue$Date_fin [j]

  
  ind <- which(sora$Date >= deb & sora$Date <= fin)
  sora$ReturnPeriod [ind] <- DescriCrue$ReturnPeriod [j]
  sora$OrigineCrue1_cdv[ind] <-  as.character(DescriCrue$Cat.1 [j])
  sora$OrigineCrue2_cdv[ind] <-  as.character(DescriCrue$Cat.2 [j])

  
}
      
    
sora$ReturnPeriod <- unlist(sora$ReturnPeriod)


```




## Calcul des charges manquantes en régime hydrologique normal
```{r Charges manquante normale}
rm(ind)

ind <- which(sora$RegimeHydro=="normal" & is.na(sora$Charge))

sora$Charge[ind] <- round(10^(coef_normal[1] + coef_normal[2] * log10(sora$Discharge[ind])),2)
sora$CodeCharge[ind] <- c("m_b")

```

```{r Charges manquante low}

rm(ind)
ind <- which(sora$RegimeHydro=="low" & is.na(sora$Charge))

sora$Charge[ind] <- round(10^(coef_low[1] + coef_low[2] * log10(sora$Discharge[ind])),2)
sora$CodeCharge[ind] <- c("m_b")
```

```{r export datasets}
write.csv2(sora, "sora_cdv.csv")


```


## Categorisation des periodes de retour 

```{r categorisation}

sora$ReturnPeriod_C <- cut(sora$ReturnPeriod, breaks=c(0,1, 1.25,1.5,1.75,2,2.25,2.5 ), include.lowest=TRUE)
```



## Ajout de variables dans le fichier Descri Prel (debit min, max, moy med etc, idem pour charge et Flux MES)


```{r addVar DescriPrel}

DescriPrel <- read.csv2("data/Description_Prelevements.csv")

# Formatage des date du fichier DescriPrel
DescriPrel$Date_debut <- dmy_hm(DescriPrel$Date_debut )
DescriPrel$Date_fin <- dmy_hm(DescriPrel$Date_fin )


# 

# Création d'un list,  chaque élément contient les données de sora corerspondant au date de début et fin de chaque prélevement
sora_prel <- vector("list", nrow(DescriPrel))

for(i in 1:nrow(DescriPrel))
{ 
  sora_prel[[i]] <- sora %>%
    filter(Date >= DescriPrel$Date_debut[i]) %>%
    filter(Date <= DescriPrel$Date_fin[i])
  
  }

# Recherche pour chaque periode de prelevement, du debit min, max, med, moy Q1, Q3

for ( i in 1 : nrow(DescriPrel)) {
 
  # infos de débit ( variable discharge)
  DescriPrel$Debit_min[i] <- min(sora_prel[[i]]$Discharge,na.rm=TRUE)
  DescriPrel$Debit_max[i] <- max(sora_prel[[i]]$Discharge,na.rm=TRUE)
  DescriPrel$Debit_moy[i] <- mean(sora_prel[[i]]$Discharge,na.rm=TRUE)
  DescriPrel$Debit_med[i] <- median(sora_prel[[i]]$Discharge,na.rm=TRUE)
  DescriPrel$Debit_Q1[i] <-  quantile(sora_prel[[i]]$Discharge,na.rm=TRUE,0.25)
  DescriPrel$Debit_Q3[i] <-  quantile(sora_prel[[i]]$Discharge,na.rm=TRUE,0.75)
  
   # infos de Charge (variable Charge)
  DescriPrel$Charge_min[i] <- min(sora_prel[[i]]$Charge,na.rm=TRUE)
  DescriPrel$Charge_max[i] <- max(sora_prel[[i]]$Charge,na.rm=TRUE)
  DescriPrel$Charge_moy[i] <- mean(sora_prel[[i]]$Charge,na.rm=TRUE)
  DescriPrel$Charge_med[i] <- median(sora_prel[[i]]$Charge,na.rm=TRUE)
  DescriPrel$Charge_Q1[i] <-  quantile(sora_prel[[i]]$Charge,na.rm=TRUE,0.25)
  DescriPrel$Charge_Q3[i] <-  quantile(sora_prel[[i]]$Charge,na.rm=TRUE,0.75)
  
  # infos de Flux MES ( variable discharge * variable charge )
  Flux_MES <- sora_prel[[i]]$Discharge * sora_prel[[i]]$Charge 
  
  DescriPrel$FluxMES_min[i] <- min(Flux_MES,na.rm=TRUE)
  DescriPrel$FluxMES_max[i] <- max(Flux_MES,na.rm=TRUE)
  DescriPrel$FluxMES_moy[i] <- mean(Flux_MES,na.rm=TRUE)
  DescriPrel$FluxMES_med[i] <- median(Flux_MES,na.rm=TRUE)
  DescriPrel$FluxMES_Q1[i] <-  quantile(Flux_MES,na.rm=TRUE,0.25)
  DescriPrel$FluxMES_Q3[i] <-  quantile(Flux_MES,na.rm=TRUE,0.75)
  

}



```



## Reporter la periode de retour Crue dans la table DescriPrel
```{r RetourPeriod ds descriPrel}

DescriPrel$ReturnPeriod <- NA


for ( j in 1 : nrow(DescriCrue))
{
  deb <- DescriCrue$Date_debut[j]
  fin <- DescriCrue$Date_fin [j]

  
  ind <- which(DescriPrel$Date_debut >= deb & DescriPrel$Date_fin <= fin)
  DescriPrel$ReturnPeriod [ind] <- DescriCrue$ReturnPeriod [j]

}

 DescriPrel$ReturnPeriod <- unlist( DescriPrel$ReturnPeriod)

```



## Visualisation Charge en fonction de l'origine de la crue
```{r vis charge}
ggplot(sora, aes(x=1,y=Charge, fill=OrigineCrue1_cdv))+
  geom_boxplot()+
  scale_y_log10()
  #facet_wrap(~OrigineCrue1_cdv)

```




## Calcul du nombre de données sora dans chacun des 32 cas Hydrologiques

```{r CasHydro}

CasHydro <- read.csv2("data/CasHydro.csv")

# il faut renommer les variables de CasHydro pour les rendre identiques à celle de sora
names(CasHydro) <- c("ModePrvlmt","DischargeF",  "ChargeF",  "RegimeHydro" ,  "Evenement"  ) 

# creation d'une variable combinaison
CasHydro <- CasHydro %>%
  mutate(Combinaison =interaction(ModePrvlmt,DischargeF, ChargeF ,RegimeHydro, sep="_") )   

 

# ici on travaillera avec le fichier sora2 avec quelques modification
# +1 : création d'une variable DischargeF, binaire 
# + ModePrvlmt
# + Discharge
# + RegimeHydro
# + Charge
 
sora2 <- sora

# plot distribition des charges avec indications des quantiles 10 et 90%
ggplot(sora2, aes(Charge))+
  geom_density()+
  scale_x_log10()+
  geom_vline(aes(xintercept= quantile(sora$Charge, 0.10)))+
  geom_vline(aes(xintercept= quantile(sora$Charge, 0.90)))


quantile(sora$Charge, c(0.10,0.9))


# codage des variable DischargeF et ChargeF dichotomisé
sora2 <- sora2 %>%
  mutate(DischargeF = ifelse(Discharge <= 3000,"<3000", ">3000"))%>%
  mutate(ChargeF = ifelse(Charge < quantile(Charge,0.1), "Faible",
                                   ifelse(Charge > quantile(Charge,0.9), "Forte","Moyenne")))

# changement des levels de RegimeHydro
sora2$RegimeHydro2 <- sora2$RegimeHydro
levels(sora2$RegimeHydro2) <- c("Etiage", "Base", "Crue")
                          

  
# creation d'une variable combinaison dans sora2
sora2<- sora2 %>%
  mutate(Combinaison = interaction(ModePrvlmt,DischargeF, ChargeF ,RegimeHydro2, sep="_") )   




 

## Recherche du nombre de lignes de sora2 appartenant à chaque cas hydrologique
## défini dans CasHydro

sora2$Combinaison <- as.character(sora2$Combinaison)
CasHydro$Combinaison <- as.character(CasHydro$Combinaison )


tb_tmp <- data.frame(sora2 %>%
  group_by(Combinaison) %>%
  summarise (nb_row_sora=n()))


CasHydro2<- left_join(CasHydro, (tb_tmp), by="Combinaison") 

```


```{r export2 datasets}
write.csv2(DescriPrel, "DescriPrel_cdv.csv")
write.csv2(sora2, "sora2_cdv.csv")
write.csv2(CasHydro2, "CasHydro2_cdv.csv")


```


## Supression des lignes du jeu de données DescriPrel_cdv complété pat Hugo en termes de Cs137 et UCs137

Il s'agit de supprimer les lignes correspondant à une suspission  de crue.
Les suspissions de crue correspondent à Prelevement==Base et OrigineCRue!= non, ainsi que Prelevement=="aucun".




```{r suppression row}
DescriPrel_hl <- read.csv2("data/DescriPrel_hl.csv")


# indice des lignes correpondat à Prelevement==Base et OrigineCRue!= non,
ind1 <- which(DescriPrel_hl$Prelevement=="Base" & DescriPrel_hl$OrigineCrue1!="non")
ind2 <- which(DescriPrel_hl$Prelevement=="Aucun")


DescriPrel_hl2 <- DescriPrel_hl [-c(ind1,ind2),]
dim(DescriPrel_hl2)
write.csv2(DescriPrel_hl2, "DescriPrel_hl2.csv")


```



## Activités de Césium
```{r}

rm(ind)
ind <- which(is.na(sora$OrigineCrue1_cdv))
sora$OrigineCrue1_cdv[ind] <- c("no flood")
rm(ind)

sora %>%
  filter(RegimeHydro=="low")+
ggplot(sora[sora$RegimeHydro=="low",], aes(x=Date, y=Cs137, colour=RegimeHydro, shape=OrigineCrue1_cdv))+
  geom_point()+
  geom_smooth(aes(group=RegimeHydro))



```








ggplot(sora, aes(x=Charge, y=Discharge, colour=OrigineCrue1_cdv, shape=ReturnPeriod_C ))+
  geom_point()+
  scale_x_log10()+
  facet_wrap(OrigineCrue1_cdv~ReturnPeriod_C)






```



## Visualisation