---
title: "OSR4_SORA_Viz1"
author: "Claire Della Vedova et Hugo Lepage"
date: "1 septembre 2017"
output: html_document
---


```{r  global_options}
knitr::opts_chunk$set(echo = FALSE, message = FALSE,
  warning = FALSE)
```


```{r data}
sora <- read.csv2("data/SORA_GAMMA_MES_DISSOUT_HYDRO_REJET.csv")

```

```{r package}
library(ggplot2)
library(lubridate)
library(dplyr)
library(purrr)
library(knitr)
library(gridExtra)
library(scales)
library(multcomp) # pour loic
```

```{r data management}

# conversion de la date en format date

sora$Date <- dmy_hm(sora$Date)
sora$DateSimple <- floor_date(sora$Date,unit="day")
sora$Year <- year(sora$Date)

# Conversion de la variabe CodeCharge en character (utile pour faire les code m_b par la suite)
sora$CodeCharge <- as.character(sora$CodeCharge )
```

```{r codage etiage}


###### Tableau des debits moyens journaliers
###### 
sora_days <- sora %>%
  group_by(DateSimple) %>%
  summarise(discharge_days=mean(Discharge))

# ajout de l'année
sora_days$Year <-year(ymd(sora_days$DateSimple))


###### Tableau des debit seuil par année
###### 
seuil <- sora_days %>%
  split(.$Year)%>%
  map(function(df) df$discharge_days[which(dense_rank(df$discharge_days)==10)]) # map permet d'appliquer la fonction pour chaque split
   



seuil_df <- data.frame(unlist(seuil)) # passage en data frame
seuil_df$Year <- as.numeric(rownames(seuil_df)) # ajout de year
rownames(seuil_df) <- NULL # supression des rowames
names(seuil_df)[1] <- c("seuil_etiage") # renomme la valriable
seuil_df$seuil_etiage<-round(seuil_df$seuil_etiage,2) # arrondi a 2 chiffres aprés la virgule


##### Remplissage des modalités de la variable RégimeHydro de sora
###### par list

#on ajoute la colonne seuil à sora
sora <- full_join(sora, seuil_df, by="Year")

# on complète la variable Régime Hydro
sora$RegimeHydro <- ifelse(sora$Discharge<=sora$seuil_etiage,"low",ifelse(sora$Discharge>=3000, "flood","normal"))

# on ordonne les classes de la variables RegimeHydro
sora$RegimeHydro <- factor(sora$RegimeHydro, levels=c("low", "normal", "flood"))
 

```



## Visualisation du débit

```{r plot debit}
#library(scales)

ggplot(sora, aes(x=date(Date),y=Discharge))+
  geom_point(aes(colour=RegimeHydro), size=1) +
  scale_y_continuous(limits=c(0, 6000))+
  scale_x_date(date_breaks="1 month", date_labels="%b") +
  scale_colour_manual(values=c("green", "blue", "red"))+
  facet_wrap(~Year, scales="free") +
  ylab(expression(bold(paste("Débit (",m^{3},".",s^{-1},")")))) +
  xlab("")+
  theme(legend.position="right",
      legend.background = element_rect(colour = "black", size=.2, linetype="solid"),
      legend.title = element_text(size=12, face="bold"),
      legend.text = element_text(size = 12),
      legend.key = element_blank(), 
      axis.title=element_text(size=16,face="bold"),
      #axis.text=element_text(size=12), 
      strip.text=element_text(size=12, face="bold"),
      axis.ticks = element_blank(),
      axis.text.x = element_text(size=12, angle =30),
      plot.title = element_text(size=18)
      )  


  
  
  


# idem avec boxplot
ggplot(sora, aes(x=date(Date),y=Discharge))+
  geom_point(aes(colour=RegimeHydro), size=1) +
  geom_boxplot(alpha=0.5, outlier.alpha=0)+ # outlier.alpha=0 permet de ne pas afficher les outliers (ils sot transparents)
  scale_x_date(date_breaks="1 month", date_labels="%b") +
  scale_y_continuous(limits=c(0, 6000))+
  scale_colour_manual(values=c("green", "blue", "red"))+
  facet_wrap(~Year, scales="free")+
  ylab(expression(bold(paste("Débit (",m^{3},".",s^{-1},")")))) +
  xlab("")+
  theme(legend.position="right",
      legend.background = element_rect(colour = "black", size=.2, linetype="solid"),
      legend.title = element_text(size=12, face="bold"),
      legend.text = element_text(size = 12),
      legend.key = element_blank(), 
      axis.title=element_text(size=16,face="bold"),
      #axis.text=element_text(size=12), 
      strip.text=element_text(size=12, face="bold"),
      axis.ticks = element_blank(),
      axis.text.x = element_text(size=12, angle =30),
      plot.title = element_text(size=18))



```


# Visualisation de la charge 
```{r charge}
ggplot(sora, aes(x=date(Date),y=Charge))+
  geom_point(aes(colour=RegimeHydro), size=1) +
  scale_y_continuous(limits=c(0, 5000))+
  scale_x_date(date_breaks="1 month", date_labels="%b") +
  scale_colour_manual(values=c("green", "blue", "red"))+
  facet_wrap(~Year, scales="free")+
  ylab(expression(bold(paste("Charge" )))) +
  xlab("")+
  theme(legend.position="right",
      legend.background = element_rect(colour = "black", size=.2, linetype="solid"),
      legend.title = element_text(size=12, face="bold"),
      legend.text = element_text(size = 12),
      legend.key = element_blank(), 
      axis.title=element_text(size=16,face="bold"),
      #axis.text=element_text(size=12), 
      strip.text=element_text(size=12, face="bold"),
      axis.ticks = element_blank(),
      axis.text.x = element_text(size=12, angle =30),
      plot.title = element_text(size=18))
      



ggplot(sora, aes(x=RegimeHydro,y=Charge))+
  geom_jitter(aes(colour=RegimeHydro), size=1) +
  geom_boxplot(aes(fill=RegimeHydro),alpha=0.5, outlier.alpha = 0)+
  scale_y_continuous()+
  scale_colour_manual(values=c("green", "blue", "red"))+
  scale_fill_manual(values=c("green", "blue", "red"))+
  facet_wrap(~Year, scales="free")+
  ylab(expression(bold(paste("Charge")))) +
  xlab("")+
  theme(legend.position="right",
      legend.background = element_rect(colour = "black", size=.2, linetype="solid"),
      legend.title = element_text(size=12, face="bold"),
      legend.text = element_text(size = 12),
      legend.key = element_blank(), 
      axis.title=element_text(size=16,face="bold"),
      #axis.text=element_text(size=12), 
      strip.text=element_text(size=12, face="bold"),
      axis.ticks = element_blank(),
      axis.text.x = element_text(size=12, angle =30),
      plot.title = element_text(size=18))



```


# Visualisation débit charge
```{r debit charge}


ggplot(sora, aes(x=Discharge, y=Charge))+
  geom_point(aes(colour=RegimeHydro)) +
  geom_smooth()+
  facet_wrap(~RegimeHydro, scales = "free")+
  scale_colour_manual(values=c("#00BA38", "#619CFF","#F8766D"))



#Mettre les 3 regimhydro sur le même graph avec 3 geom_Smooth


```

## Détermination de l'équation de la droite log10 MES = a + b*log10 Discharge en condition de régime hydrologique normal

Les paramètres de la droite sont estimé par MCO (moindre carrés ordinaire), aprés suppression des outliers de charge (défini classiquement comme étant en dehors de 1.5 IQR)

```{r plot normal}

### création d'un dataframe sora_normal2 sans outlier
sora_normal <- sora %>%
  filter(RegimeHydro=="normal")

ind <- which(log10(sora_normal$Charge) %in% boxplot.stats(log10(sora_normal$Charge))$out)#on récupère les indice des outliers (def clssique, valeurs en dehors de 1.5*IQR)
sora_normal2 <- sora_normal[-ind,] # sora_normal2  = sora_normal ss outlier

## plot des données sans outliers
gn2<- sora_normal2 %>%
    ggplot(aes(x=Discharge, y=Charge))+
      geom_point(colour="#619CFF") +
      #scale_color_manual(values="blue")+
      scale_x_log10()+
      #scale_y_log10()+
      geom_smooth(colour="black")+ 
      geom_smooth(method="lm", colour="red")+
      ggtitle("sans outliers")

# plot des données avec outliers
gn<- sora_normal %>%
    ggplot(aes(x=Discharge, y=Charge))+
      geom_point(colour="#619CFF") +
      #scale_color_manual(values="blue")+
      scale_x_log10()+
      geom_smooth(colour="black")+ 
      geom_smooth(method="lm", colour="red")+
     ggtitle("avec outliers")



# assign common axis to both plots
gn.common.y <- gn +  scale_y_log10(limits=c(0.1, 4000),breaks=c(1,10,100,1000,4000))
gn2.common.y <- gn2 +  scale_y_log10(limits=c(0.1, 4000),breaks=c(1,10,100,1000,4000))

# At this point, they have the same axis, but the axis lengths are unequal, so ...

# build the plots 
gn.common.y <- ggplot_gtable(ggplot_build(gn.common.y))
gn2.common.y <- ggplot_gtable(ggplot_build(gn2.common.y))

# copy the plot height from p1 to p2
gn2.common.y$heights <- gn.common.y$heights

grid.arrange(gn.common.y,gn2.common.y,ncol=2)


```


```{r eq normal}

## equation de la droite
mod.normal <- lm(log10(Charge)~log10(Discharge), data=sora_normal2)
summary(mod.normal)

coef_normal <-coefficients(mod.normal)
```

L'équation de la droite est : MES = `r round(coef_normal[1],2)` +  `r round(coef_normal[2],2)` * Discharge



## Détermination de l'équation de la droite log10 MES = a + b*log10 Discharge en condition de régime hydrologique d'étiage (low)

Les paramètres de la droite sont estimé par MCO (moindre carrés ordinaire), aprés suppression des outliers de charge (défini classiquement comme étant en dehors de 1.5 IQR)

```{r remove outliers low}

### création d'un dataframe sora_low2 sans outlier
sora_low <- sora %>%
  filter(RegimeHydro=="low")

ind_low <- which(log10(sora_low$Charge) %in% boxplot.stats(log10(sora_low$Charge))$out)#on récupère les indice des outliers (def clssique, valeurs en dehors de 1.5*IQR)
sora_low2 <- sora_low[-ind_low,] # sora_normal2  = sora_normal ss outlier




## plot des données avec outliers
glow <- sora_low %>%
  ggplot(aes(x=Discharge, y=Charge))+
  geom_point(colour="#00BA38") +
  scale_x_log10()+
  geom_smooth(colour="black")+ 
  geom_smooth(method="lm", colour="red")+
  ggtitle("avec outliers")


#plot(glow)

## plot des données sans outliers
glow2 <- sora_low2 %>%
  ggplot(aes(x=Discharge, y=Charge))+
  geom_point(colour="#00BA38") +
  scale_x_log10()+
  geom_smooth(colour="black")+ 
  geom_smooth(method="lm", colour="red")+
  ggtitle("sans outliers")
  
## ensemble



# assign common axis to both plots
glow.common.y <- glow + scale_y_log10(limits=c(0.1, 50),breaks=c(0.1,1,10,25,50))
glow2.common.y <- glow2 + scale_y_log10(limits=c(0.1, 50),breaks=c(0.1,1,10,25,50))

# At this point, they have the same axis, but the axis lengths are unequal, so ...

# build the plots 
glow.common.y <- ggplot_gtable(ggplot_build(glow.common.y))
glow2.common.y <- ggplot_gtable(ggplot_build(glow2.common.y))

# copy the plot height from p1 to p2
glow2.common.y$heights <- glow.common.y$heights

grid.arrange(glow.common.y,glow2.common.y,ncol=2)



```


```{r eq low}

## equation de la droite
mod.low <- lm(log10(Charge)~log10(Discharge), data=sora_low2)
summary(mod.low)

coef_low <-coefficients(mod.low)

```

L équation de la droite est : MES = `r round(coef_low[1],2)` +  `r round(coef_low[2],2)` * Discharge


## Codage de la variable période de retour du fichier sora

```{r import_dataCrue}


RetourCrue <- read.csv2("data/PeriodeRetourArles.csv")
DescriCrue <- read.csv2("data/Description crue.csv")

DescriCrue$Date_debut <- dmy_hm(DescriCrue$Date_debut )
DescriCrue$Date_fin <- dmy_hm(DescriCrue$Date_fin )



```



```{r QRetour1}

# on calcul le débit correspondant à un retour de cru=1, en prlongeant l'équation de la droite entre
# les deux première lignes du tableau retour de crue

eq <- lm(RetourCrue$ReturnPeriod[1:2]~RetourCrue$FloodDischarge[1:2])
Q <- round((1-coef(eq)[1])/coef(eq)[2],0)


# on rajoute cette ligne (retour=1 discharge=Q) dans le tableau RetourCrue

myrow <- c(NA, 1, NA, NA,Q)
RetourCrue[dim(RetourCrue)[1]+1,]<-myrow
RetourCrue <- arrange(RetourCrue,FloodDischarge)
```

Le débit correspondant à un retour de crue de 1 est `r Q`




```{r split sora}

# on split sora en fonction des date du fichier DescriCrue
tmp_ls <- vector("list", nrow(DescriCrue))

for(i in 1:nrow(DescriCrue))
{ 
  tmp_ls[[i]] <- sora %>%
    filter(Date >= DescriCrue$Date_debut[i]) %>%
    filter(Date <= DescriCrue$Date_fin[i])
  
  }

  
```

```{r debit max}
# on clacul le débit max par periode de crue

DescriCrue$DischargeMax <- NA

for ( i in 1 : length(tmp_ls))
{
  Dmax <- max(tmp_ls[[i]]$Discharge)
  DescriCrue$DischargeMax[i] <- Dmax
  
}

```





```{r predict retour}

# fonction permettant de déterminer les valeur de débit du tableau encadrant la valeur debit observé
search_bound <- function(discharge_obs) {
  i<-1
  while (discharge_obs > RetourCrue$FloodDischarge[i]){
  i<-i+1
  }
  z<-RetourCrue[c(i-1,i), c(1:2,5)]
  return(z)
}  
  

# fonction qui prédit la période de retour par interpolation linéaire entre les 2
predict_return <- function(discharge_max) 
{
    
    if (discharge_max < RetourCrue$FloodDischarge[1]) {
        pred <- NA
    } else {
    bound_df <- search_bound(discharge_max)
    mod <- lm(ReturnPeriod~FloodDischarge, data=bound_df)

    new <- data.frame(FloodDischarge = discharge_max)
    pred<-round(predict(mod,new, se.fit=FALSE ),2)
    }
    return(pred)

}
  

# on applique cette fonction à tout le tableau DescriCrue


DescriCrue$ReturnPeriod<- DescriCrue$DischargeMax %>%
  map(function(x) predict_return(x))


# on assigne la valeur du retour Crue et OrigineCrue à toutes les lignes de sora correspondante (comprises entre les dates de début et de fin)

### Boucle qui dit si la date de sora correspond à une date de crue ou pas

#  initialisation de sora$ReturnPeriod=NA, idem pour OrigineCrue1 et OrigineCrue2
sora$ReturnPeriod <- NA
sora$OrigineCrue1_cdv <- NA
sora$OrigineCrue2_cdv <- NA

# remplissage de la variable ReturnPeriod de sora en fonction de celle de DescriCrue
# on repère les lignes de sora qui correspondent à la première crue et on remplit 
#la variable ReturnPeriod des lignes sora avec la valeur correspondant à la première Crue
# dans Descri Cru. Puis on recommence avec la crue n°2, etc..
for ( j in 1 : nrow(DescriCrue))
{
  deb <- DescriCrue$Date_debut[j]
  fin <- DescriCrue$Date_fin [j]

  
  ind <- which(sora$Date >= deb & sora$Date <= fin)
  sora$ReturnPeriod [ind] <- DescriCrue$ReturnPeriod [j]
  sora$OrigineCrue1_cdv[ind] <-  as.character(DescriCrue$Cat.1 [j])
  sora$OrigineCrue2_cdv[ind] <-  as.character(DescriCrue$Cat.2 [j])

  
}
      
    
sora$ReturnPeriod <- unlist(sora$ReturnPeriod)


```

## Calcul des charges manquantes en régime hydrologique normal
```{r Charges manquante normale}
rm(ind)

ind <- which(sora$RegimeHydro=="normal" & is.na(sora$Charge))

sora$Charge[ind] <- round(10^(coef_normal[1] + coef_normal[2] * log10(sora$Discharge[ind])),2)
sora$CodeCharge[ind] <- c("m_b")

```

```{r Charges manquante low}

rm(ind)
ind <- which(sora$RegimeHydro=="low" & is.na(sora$Charge))

sora$Charge[ind] <- round(10^(coef_low[1] + coef_low[2] * log10(sora$Discharge[ind])),2)
sora$CodeCharge[ind] <- c("m_b")
```

```{r export sora}
write.csv2(sora, "sora_cdv.csv")

```


## Categorisation des periodes de retour 

```{r categorisation}

sora$ReturnPeriod_C <- cut(sora$ReturnPeriod, breaks=c(0,1, 1.25,1.5,1.75,2,2.25,2.5 ), include.lowest=TRUE)



ggplot(sora, aes(x=Charge, y=Discharge, colour=OrigineCrue1_cdv, shape=ReturnPeriod_C ))+
  geom_point()+
  scale_x_log10()+
  facet_wrap(OrigineCrue1_cdv~ReturnPeriod_C)



```



## Visualisation