---
title: "RandomSeedForTree"
author: "Claire Della Vedova"
date: "6 novembre 2017"
output: html_document
editor_options: 
  chunk_output_type: console
---



Il s'agit d'évaluer l'influence du jeu de données d'entrainement sur l'arbre de régression déterminé pour prédire la concentration en césium 137.
Les variables prédictives sont : 

* Charge, 
* débit, 
* Flux_MES, 
* Periode de Retour, 
* OrigineCrue3
* prelevement 


Les variables numériques ne sont ni loguées ni standradisées et les variables catégorielles sont en facteur.


```{r  global_options}
knitr::opts_chunk$set(echo = FALSE, message = FALSE,
  warning = FALSE, fig.width = 15, fig.height = 12)

```


```{r package}
library('ggplot2')
library('dplyr')
library('tidyverse')
library('caret')
library('dummies')
library('FNN')
library('scales')
library('rpart')
library('rpart.plot')
library('randomForest')
library('knitr')
library('AppliedPredictiveModeling')
library('Rmisc')
library('gbm')

```



##1. Data

```{r data, results='hide'}

load("OSR4.RData")

# on travaille avec le jeu de données CsData2 qui ne contient plus l'unique donnée oceanique5 (variable OrigineCrue3)
 
summary(Csdata2)
dim(Csdata2)
str(Csdata2)
tail(Csdata2,15)

```

Les 10 dernières lignes ne comportent pas de données de débit et de charge ==> on les supprime pour la prédiction.


```{r data2,results='hide'}

# on enlève les 10 premières lignes
Csdata3<- Csdata2 %>%
  filter(Debit_max!="NA")

tail(Csdata3,15)
summary(Csdata3)
```

## Tree 1

```{r tree1,fig.height=5, fig.width=5}

mydata <-  Csdata3[, c(9,4,13,19,25,29,31)]

set.seed(1000)
t.idx <- createDataPartition(mydata$Cs137, p=0.7, list = FALSE)


tree1 <- rpart(Cs137~ .,data=mydata[t.idx,])
tree1
prp(tree1, type=2, nn=TRUE, fallen.leaves=TRUE, faclen=4, 
varlen=8, shadow.col="gray")
```

#### Prunning 

```{r prunning1,fig.height=5, fig.width=5}

tree1$cptable
ind_xerror_min <- which.min(tree1$cptable[,4])
my_cp <-tree1$cptable[ind_xerror_min,1]


tree1_pruned <- prune(tree1, cp= my_cp )
prp(tree1_pruned, type=2, nn=TRUE, fallen.leaves=TRUE, faclen=4, 
varlen=8, shadow.col="gray")



# RMSE sur testing
preds.tree1 <- predict(tree1_pruned, mydata[-t.idx,])
rmse_tree1 <- sqrt(mean((preds.tree1 - mydata[-t.idx,"Cs137"])^2))
rmse_tree1

plot(preds.tree1, Csdata3[-t.idx, 9])
abline(a=0,b=1,  col="red")
# =>RMSE = 7.51
```

La RMSE de l'arbre de régression est :`r rmse_tree1 `

```{r tree1_importante}
tree1_pruned$variable.importance
barplot(tree1_pruned$variable.importance)

```


## Tree 2
```{r tree2,fig.height=5, fig.width=5}

set.seed(2000)
t.idx <- createDataPartition(mydata$Cs137, p=0.7, list = FALSE)


tree2 <- rpart(Cs137~ .,data=mydata[t.idx,])
tree2
prp(tree2, type=2, nn=TRUE, fallen.leaves=TRUE, faclen=4, 
varlen=8, shadow.col="gray")
```

#### Prunning 

```{r prunning2,fig.height=5, fig.width=5}

tree2$cptable
ind_xerror_min <- which.min(tree2$cptable[,4])
my_cp <-tree2$cptable[ind_xerror_min,1]


tree2_pruned <- prune(tree2, cp= my_cp )
prp(tree2_pruned, type=2, nn=TRUE, fallen.leaves=TRUE, faclen=4, 
varlen=8, shadow.col="gray")


# RMSE sur testing

preds.tree2 <- predict(tree2_pruned, mydata[-t.idx,])
rmse_tree2 <- sqrt(mean((preds.tree2 - mydata[-t.idx,"Cs137"])^2))
rmse_tree2

plot(preds.tree2, Csdata3[-t.idx, 9])
abline(a=0,b=1,  col="red")
# =>RMSE = 7.74
```

La RMSE de l'arbre de régression est :`r rmse_tree2 `

```{r tree2_importante}
tree2_pruned$variable.importance
barplot(tree2_pruned$variable.importance)

```




## Tree 3
```{r tree3,fig.height=5, fig.width=5}


set.seed(3000)
t.idx <- createDataPartition(mydata$Cs137, p=0.7, list = FALSE)


tree3 <- rpart(Cs137~ .,data=mydata[t.idx,])
tree3
prp(tree3, type=2, nn=TRUE, fallen.leaves=TRUE, faclen=4, 
varlen=8, shadow.col="gray")
```

#### Prunning 

```{r prunning1,fig.height=5, fig.width=5}

tree3$cptable
#0.6101749 +0.1284660 = 0.7386409 ==> on prend CP= 0.10679333  (2ème ligne)
ind_xerror_min <- which.min(tree3$cptable[,4])
my_cp <-tree3$cptable[ind_xerror_min,1]


tree3_pruned <- prune(tree3, cp= my_cp )
prp(tree3_pruned, type=2, nn=TRUE, fallen.leaves=TRUE, faclen=4, 
varlen=8, shadow.col="gray")



# RMSE sur testing


preds.tree3 <- predict(tree3_pruned, mydata[-t.idx,])
rmse_tree3 <- sqrt(mean((preds.tree3 - mydata[-t.idx,"Cs137"])^2))
rmse_tree3

plot(preds.tree3, Csdata3[-t.idx, 9])
abline(a=0,b=1,  col="red")
# =>RMSE = 7.67
```

La RMSE de l'arbre de régression est :`r rmse_tree3 `

```{r tree3_importante}
tree3_pruned$variable.importance
barplot(tree3_pruned$variable.importance)

```



## Avec une fonction
```{r all}

mydata <-  Csdata3[, c(9,4,13,19,25,29,31)]
rmse_vec <- vector(length=10)
importance_ls <- list(length=10)

for (i in 1 : 10)
{
  # seed
  myseed <- i*1000
  
  # index of training
  t.idx <- createDataPartition(mydata$Cs137, p=0.7, list = FALSE)

  # tree
  tree_tmp <- rpart(Cs137~ .,data=mydata[t.idx,])

  # prunning
  my_cp <-tree_tmp$cptable[which.min(tree_tmp$cptable[,4]),1]
  tree_tmp_pruned <- prune(tree_tmp, cp= my_cp )
  
  # assign
  assign(paste0("tree",i),tree_tmp_pruned)
  
    
  # rmse sur testing
  preds.tree_tmp <- predict(tree_tmp_pruned, mydata[-t.idx,])
  rmse_tree_tmp <- sqrt(mean((preds.tree_tmp - mydata[-t.idx,"Cs137"])^2))
  rmse_vec[i] <-rmse_tree_tmp

  
  # plot  
  prp(tree_tmp_pruned, type=2, nn=TRUE, fallen.leaves=TRUE, faclen=4, 
varlen=8, shadow.col="gray", main=paste0("tree",i))
  
  # importance
  tree_tmp_pruned$variable.importance
  barplot(tree1_pruned$variable.importance)
  
}


```


mydata <-  Csdata3[, c(9,4,13,19,25,29,31)]

set.seed(1000)
t.idx <- createDataPartition(mydata$Cs137, p=0.7, list = FALSE)


tree1 <- rpart(Cs137~ .,data=mydata[t.idx,])
tree1
prp(tree1, type=2, nn=TRUE, fallen.leaves=TRUE, faclen=4, 
varlen=8, shadow.col="gray")
```

#### Prunning 

```{r prunning1,fig.height=5, fig.width=5}

tree1$cptable
ind_xerror_min <- which.min(tree1$cptable[,4])
my_cp <-tree1$cptable[ind_xerror_min,1]


tree1_pruned <- prune(tree1, cp= my_cp )
prp(tree1_pruned, type=2, nn=TRUE, fallen.leaves=TRUE, faclen=4, 
varlen=8, shadow.col="gray")



# RMSE sur testing
preds.tree1 <- predict(tree1_pruned, mydata[-t.idx,])
rmse_tree1 <- sqrt(mean((preds.tree1 - mydata[-t.idx,"Cs137"])^2))
rmse_tree1

plot(preds.tree1, Csdata3[-t.idx, 9])
abline(a=0,b=1,  col="red")
# =>RMSE = 7.51
```

La RMSE de l'arbre de régression est :`r rmse_tree1 `

```{r tree1_importante}
tree1_pruned$variable.importance
barplot(tree1_pruned$variable.importance)

```



